【裁判字號】    98,易,3947
【裁判日期】    990107
【裁判案由】    竊盜
【裁判全文】
臺灣臺中地方法院刑事判決              98年度易字第3947號
公  訴  人  臺灣臺中地方法院檢察署檢察官
被      告  乙○○
上列被告因竊盜案件，經檢察官提起公訴（九十八年度偵字第二
四五四七號），本院判決如下：
    主    文
乙○○犯竊盜罪，處有期徒刑月，如易科罰金，以新臺幣壹仟
元折算壹日；又犯竊盜罪，處有期徒刑月，如易科罰金，以新
臺幣壹仟元折算壹日。應執行有期徒刑伍月，如易科罰金，以新
臺幣壹仟元折算壹日。
    犯罪事實
一、乙○○意圖為自己不法之所有，於民國九十八年五月五日下
    午十四時許，至位於臺中市○區○○路之中國醫藥大學附設
    醫院之立夫醫療大樓九樓病房內，趁病患丙○○前往洗手間
    之際，徒手竊取丙○○所有而放置在病床旁，價值新臺幣（
    下同）七仟元之手機一支（三星廠牌、型號：2238，序號：
    000000000000000號，登記名義人為孫蓮枝）及現金五百元
    。得手後，又基於意圖為自己不法所有之犯意，再至同棟大
    樓之十樓病房處，趁無人注意之際，徒手竊取病患廖本煬所
    有，放置在病床旁，價值二千元之手機一支（NOKIA廠牌、
    型號：6030，序號：000000000000000號），得手後旋即逃
    逸。嗣於同日持上開竊得之二支手機，至位於臺中市○區○
    ○路三段四七號與中華路口之「台中3C通訊行」，將丙○○
    之三星廠牌手機賣予不知情之湯家慶。因乙○○嫌上開NOKI
    A廠牌之手機收購價錢太低，而未出售予湯家慶，僅賣得上
    開三星廠牌手機一支，得款五百元花用（當日乙○○另出售
    LG廠牌、型號KU250，序號：000000000000000號手機1支，
    所涉竊盜部分，另案偵辦）。復於翌日（六日）上午九時許
    ，在臺中市○○路與東光路口之跳蚤市場內，將上開竊得之
    NOKIA廠牌手機，賣予一不詳之攤販，得款五百元花用。嗣
    為警執行肅竊勤務時，循線查獲上情。
二、案經臺中縣警察局和平分局報告臺灣臺中地方法院檢察署檢
    察官偵查起訴。
    理    由
壹、程序部分：
一、按除簡式審判程序、簡易程序及第三百七十六條第一款、第
    二款所列之罪之案件外，第一審應行合議審判，刑事訴訟法
    第二百八十四條之一定有明文；次按刑法第三百二十條之竊
    盜罪，亦為刑事訴訟法第三百七十六條第二款所明定之罪。
二、查本件被告涉刑法第三百二十條第一項之竊盜罪，依上開規
    定，自毋庸行合議審判，合先敘明。
貳、實體部分：
一、證據能力部分：
    現行刑事訴訟法為保障被告之反對詰問權，排除具有虛偽危
    險性之傳聞證據，以求實體真實之發見，於刑事訴訟法第
    一百五十九條第一項明定被告以外之人於審判外之言詞或書
    面陳述，除法律有規定者外，不得作為證據。本件檢察官、
    被告於本院審理程序中，並未就本案卷內證據資料之證據能
    力提出爭執，且迄於言詞辯論終結前，均未主張有刑事訴訟
    法第一百五十九條第一項不得為證據之情形，應認均已同意
    本案卷內之證據資料均得作為本案證據，且經本院審酌後，
    認無不適當之情形，是本案卷內之證據均有證據能力，合先
    敘明。
二、認定犯罪事實所根據的證據及理由：
  (一)本件被告乙○○於本院審理中均坦白承認確有於起訴書所
      載之時、地竊取被害人丙○○所有及廖本煬所有手機各一
      隻之事實，核與被害人丙○○及證人廖宜永（即廖本煬之
      子）、湯家慶於警詢之證述情節相符，是被告自白與事實
      相符，應堪採信。
  (二)有「台中3C通訊行」出具之讓渡來源切結書一紙、通聯調
      閱查詢單二份在卷可稽。
  (三)本件事證明確，被告犯行洵堪認定。
三、論罪科刑的理由：
  (一)核被告所為，均係犯刑法第三百二十條第一項之竊盜罪嫌
      。
  (二)被告所犯二次竊盜行為，係侵害二個不同法益，應分論併
      罰。
  (三)爰審酌被告犯罪之動機、目的、手段，且其正值青壯竟不
      思以正當途徑獲取金錢，素行不良，前已有多次犯罪前科
      ，惟被害人所受之損害程度尚淺，其犯罪後尚能坦承犯行
      ，犯罪後態度良好，尚知悔改等一切情狀，分別量處如主
      文所示之刑及諭知易科罰金之折算標準，並定其應執行之
      刑及諭知易科罰金之折算標準。
四、適用法律依據：
  (一)刑事訴訟法第二百八十四條之一、第二百九十九條第一項
      前段。
  (二)刑法第三百二十條第一項、第五十一條第五款、第四十一
      條第一項前段。
  (三)刑法施行法第一條之一。
本案經檢察官甲○○到庭執行職務。
中    華    民    國    99    年    1    月    7    日
                  刑事第二庭  法  官  郭德進
以上正本證明與原本無異。
如不服本判決應於收受送達後10日內向本院提出上訴書狀，並應
敘述具體理由；其未敘述上訴理由者，應於上訴期間屆滿後20日
內向本院補提理由書（均須按他造當事人之人數附繕本）「切勿
逕送上級法院」。
                              書記官  陳惠玲
中    華    民    國    99    年    1    月    7    日
附錄本判決論罪科刑法條：
中華民國刑法第320條
（普通竊盜罪、竊佔罪）
意圖為自己或第三人不法之所有，而竊取他人之動產者，為竊盜
罪，處5年以下有期徒刑、拘役或5百元以下罰金。
意圖為自己或第三人不法之利益，而竊佔他人之不動產者，依前
項之規定處斷。
前二項之未遂犯罰之。

司法院資訊處製作；財團法人民間司法改革基金會備份。
